Minutes et répertoires du notaire Nicolas LE VASSEUR, 26 janvier 1646 - 28 février 1673 (étude XXXV)
Archives nationales
- Minutes de Nicolas LE VASSEUR, 1646 - 1673; MC/ET/XXXV/256 - MC/ET/XXXV/318
  - Minutes. 1650, juillet - 1650, décembre, juillet 1650 - décembre 1650; MC/ET/XXXV/264; registre
    - Partage. DAUVERGNE, Louise, veuve de. SAUTEL, Nicolas. SAUTEL, Luc., 2 août 1650; MC/ET/XXXV/264
      partage; Dauvergne, Louise; Sautel, Nicolas; Sautel, Luc
    - Vente, terre, Fontenay en Brie. PHELIPEAU, Absolu, praticien, Fontenay en Brie. PHELIPEAU, No~el, épicier,., 2 août 1650; MC/ET/XXXV/264
      acte de vente; Phelipeau, Absolu; Phelipeau, No~El
    - Vente, ferme, Golinville en Beauce. ROSIER, Jeanne, veuve de. NOEL, Jacques, trésorier provincial des guerres en, Bretagne. FERRY, Ambroise, conseiller secrétaire du roi, maison, couronne de France et de ses finances,., 3 août 1650; MC/ET/XXXV/264
      acte de vente; Rosier, Jeanne; Noel, Jacques; Ferry, Ambroise
    - Mariage. GAUDEFROI, Guillaume, valet de chambre de Monsieur de Plainville, SELINCART, Catherine., 6 août 1650; MC/ET/XXXV/264
      contrat de mariage; Gaudefroi, Guillaume; Selincart, Catherine
    - Titre nouvel. FROTIN, Jeanne, épouse de MOREL, Germain, marchand de vin, PIEDALEU, Jean, tailleur et valet de chambre de la comtesse de Soissons,., 6 août 1650; MC/ET/XXXV/264
      titre nouvel; Frotin, Jeanne; Morel, Germain; Piedaleu, Jean
    - Transport d'apprentissage, cordonnier CUDOT, François. HOIENNE, François., 8 août 1650; MC/ET/XXXV/264
      contrat d'apprentissage; Hoienne, François
    - Apprentissage, maîtresse bouquetière. VAUDEVILLE, Jeanne. SIMON, Marie., 8 août 1650; MC/ET/XXXV/264
      contrat d'apprentissage; Vaudeville, Jeanne; Simon, Marie
    - Mariage. DELABONDE, Martin, voiturier par terre, ALIOTTE, Marie, veuve de. BARBE, Laurent, voiturier par terre., 10 août 1650; MC/ET/XXXV/264
      contrat de mariage; Delabonde, Martin; Aliotte, Marie; Barbe, Laurent
    - Mariage. PICQUES, Jean, marchand suivant les armées du roi, LAMEMBRAYE, Marie, veuve de. CHERON, Jean, marchand suivant les armées du roi,., 10 août 1650; MC/ET/XXXV/264
      contrat de mariage; Picques, Jean; Lamembraye, Marie; Cheron, Jean
    - Transport de rente. TONNELLIER, Etienne, aumônier du roi, DUFRESNOY, Catherine., 12 août 1650; MC/ET/XXXV/264
      transport de droits; Tonnellier, Etienne; Dufresnoy, Catherine
    - SCULPTEUR et PEINTRE BUYSTRE (Philippe de) § titre nouvel, 12 août 1650; MC/ET/XXXV/264
      titre nouvel; Buystre, Philippe de
    - SCULPTEUR et PEINTRE CHEVALDIN (Nicolas) § Titre nouvel, 12 août 1650; MC/ET/XXXV/264
      titre nouvel; Chevaldin, Nicolas
    - BUYSTRE (Philippe de) maître sculpteur et peintre demeurant au Tuileries § Titre nouvel par. .. pour un terrain sis au terroir de Montmartre, lieu dit les Porcherons, acquis de Nicolas Chevaldin aussi maître sculpteur et peintre, envers Pierre Baudin., 12 août 1650; MC/ET/XXXV/264
    - Titre nouvel. BUYSTER (de), Philippe, maître sculpteur et peintre, BAUDIN, Pierre, jardinier,., 12 août 1650; MC/ET/XXXV/264
      titre nouvel; Buyster, Philippe de; Baudin, Pierre
    - Vente, terre, Pierrefitte. POULLAIN, Jean, boulanger, Saint-Denis. POULLAIN, Etienne, boulanger, Saint-Denis., 12 août 1650; MC/ET/XXXV/264
      acte de vente; Poullain, Jean; Poullain, Etienne
    - Bail, boutique et chambres, rue de la Chausseterie. LANGLIER, Marie, veuve de. BENARD, Etienne, marchand, SANTIER, André, fripier, 13 août 1650; MC/ET/XXXV/264
      bail; Langlier, Marie; Benard, Etienne; Santier, André
    - Mariage. JARRIGEON, Philippe, Rochefoucauld (la), gentilhomme ordinaire des venneries de Son Altesse Royale, DURAND, Claude, fille de. DURAND, Simon, décédé, libraire,., 16 août 1650; MC/ET/XXXV/264
      contrat de mariage; Jarrigeon, Philippe; Durand, Claude; Durand, Simon
    - Quittance. NOEL, Henri, sieur de Golinville. ROSIER, Jeanne, mère de NOEL, Henri., 16 août 1650; MC/ET/XXXV/264
      quittance; Noel, Henri; Rosier, Jeanne; Noel, Henri
    - Vente, terre en marais. JAJAULT, Rémie, veuve de. LELONG, Jean, marchand, LECLERC, Martin, jardinier,., 17 août 1650; MC/ET/XXXV/264
      acte de vente; Jajault, Rémie; Lelong, Jean; Leclerc, Martin
    - Testament. HEDOUARD, Mathurin, prêtre,., 17 août 1650; MC/ET/XXXV/264
      testament; Hedouard, Mathurin
    - Transport de rente. ANTHOINE, Jean, garde du corps du roi, DEBATZ, Nicolas, fripier,., 18 août 1650; MC/ET/XXXV/264
      transport de droits; Anthoine, Jean; Debatz, Nicolas
    - Inventaire après décès CORBET, Jean-Baptiste, marchand de vin, GROU, Hélène, veuve de. CORBET, Jean-Baptiste., 18 août 1650; MC/ET/XXXV/264
      inventaire après décès; Grou, Hélène; Corbet, Jean-Baptiste
    - Transaction. LEJEUNE, Zacharie, tissutier rubannier, BELLANGER, Jean, marchand de vin,., 19 août 1650; MC/ET/XXXV/264
      accord; Lejeune, Zacharie; Bellanger, Jean
    - Empêchement. PARCEVAL, Philippe, procureur de LEBEL, François, bourgeois de Paris. MOUCHET, Adrien, bourgeois de Paris.., 20 août 1650; MC/ET/XXXV/264
      Parceval, Philippe; Lebel, François; Mouchet, Adrien
    - OUDINOT (Rigobert) maître tailleur d'habit demeurant sous la Tonnellerie § Contrat de mariage de Rigobert OUDINOT avec Catherine de Lanoue., 20 août 1650; MC/ET/XXXV/264
      contrat de mariage; Oudinot, Rigobert
    - Mariage. OUDINET, Rigobert, tailleur d'habits, DELANOUE, Catherine, fille de. DELANOUE, Claude, bourgeois de Paris.., 20 août 1650; MC/ET/XXXV/264
      contrat de mariage; Oudinet, Rigobert; Delanoue, Catherine; Delanoue, Claude
    - Bail, corps de logis, rue de Richelieu. THEVENIN, François, chirurgien et opérateur ordinaire du roi, ANGUERRAN (d'), François, sieur de Bois-Dauphin., 21 août 1650; MC/ET/XXXV/264
      bail; Thevenin, François; Anguerran, François d'
    - Compte. BAILLET, Claude, maître des requêtes ordinaire de l'hôtel du roi, DUFAY, Pierre, baron de Mésangère, Saint-André., 22 août 1650; MC/ET/XXXV/264
      compte; Baillet, Claude (sieur de Vaugrenan); Dufay, Pierre
    - Transaction. MARLIN, Pierre, curé de l'église Saint-Eustache, chantres, chanoines et chapître de l'église cathédrale de Troyes. VORDEZ, Jean, procureur de BIGOT, René, chantre et chanoine de l'église de Troyes., 24 août 1650; MC/ET/XXXV/264
      accord; Marlin, Pierre; Vordez, Jean; Bigot, René
    - Mariage. FRANCOIS, Jean, maître sellier carossier, LAGNEAU, Marie, fille de. LAGNEAU, Edme, procureur en parlement,., 28 août 1650; MC/ET/XXXV/264
      contrat de mariage; Francois, Jean; Lagneau, Marie; Lagneau, Edme
    - Transaction. DURE, Jean, marchand plâtrier, MOREAU, Nicolas, couvreur de maisons, GIRARD, Alexandre, maçon,., 28 août 1650; MC/ET/XXXV/264
      accord; Dure, Jean; Moreau, Nicolas; Girard, Alexandre
    - Transport de rente. LEMERCIER, Antoine, avocat au grand Conseil, FOURNIER, Michel, tailleur d'habits,., 29 août 1650; MC/ET/XXXV/264
      transport de droits; Lemercier, Antoine; Fournier, Michel
    - Accord. GUERREAU, Jean, fripier, ANNOT, Louis, fripier, 29 août 1650; MC/ET/XXXV/264
      accord; Guerreau, Jean; Annot, Louis
    - Partage. TINGAULT, Charles, jardinier, TINGAULT, Jean, jardinier, TINGAULT, Elisabeth, épouse de. LESGUIER, Pierre, le jeune, maître jardinier,., 29 août 1650; MC/ET/XXXV/264
      partage; Tingault, Charles; Tingault, Jean; Tingault, Elisabeth; Lesguier, Pierre
    - Consentement. DUCHESNE, Marie, veuve de BONNEJOYE, Jacques, marchand, DUCHESNE, Jacques, frère de DUCHESNE, Marie. DUCHESNE, Marguerite, soeur de DUCHESNE, Marie et Jacques., 31 août 1650; MC/ET/XXXV/264
      ratification; Duchesne, Marie; Bonnejoye, Jacques; Duchesne, Jacques; Duchesne, Marguerite
    - Apprentissage, maître tapissier. PILLON, François. FREMIN, Claude., 31 août 1650; MC/ET/XXXV/264
      contrat d'apprentissage; Pillon, François; Fremin, Claude
    - Constitution. DUCHESNE, Marie, veuve de. BONNEJOYE, Jacques, marchand, DUCHESNE, Marguerite. DUCHESNE, Jacques. DOLEBEAU, Antoinette, veuve de. LEJOUSSIN, Raoul, sieur de Villeneuve., 1er septembre 1650; MC/ET/XXXV/264
      constitution de rente; Duchesne, Marie; Bonnejoye, Jacques; Duchesne, Marguerite; Duchesne, Jacques; Dolebeau, Antoinette; Lejoussin, Raoul
    - Vente d'une moitié de maison, rue Neuve-Saint-Laurent par Antoine Miret, marchand fruitier, à Charles Tuppin, chanoine en l'église de Beauvais, chapelain ordinaire de la chapelle de musique du roi et en l'église Saint-Jacques-de-l'Hôpital cloître Saint-Jacques-de-l'Hôpital., 1er septembre 1650; MC/ET/XXXV/264
      acte de vente; Neuve-Saint-Laurent (rue); Moret, Antoine; Tuppin, Charles; chanoine
    - Vente, terres et vignes, Clamart. POIGNANT, Claude, veuve de. PARIS (de), Antoine, procureur en la chambre des comptes, PARIS (de), Marie, fille de POIGNANT, Claude., 1er septembre 1650; MC/ET/XXXV/264
      acte de vente; Poignant, Claude; Paris (de), Antoine; Paris (de), Marie; Poignant, Claude
    - Testament. BRUN (de), Marie, dite de Lalande, veuve de. AUDRY, Etienne., 4 septembre 1650; MC/ET/XXXV/264
      testament; Brun, Marie de; Audry, Etienne
    - Testament. PICART, Marguerite, veuve de. TRIHOIRE, Jacques, procureur au Châtelet,., 9 septembre 1650; MC/ET/XXXV/264
      testament; Picart, Marguerite; Trihoire, Jacques
    - Transport de bail. SANTUS, André, fripier, TARLE, François, fripier,., 10 septembre 1650; MC/ET/XXXV/264
      Santus, André; Tarle, François
    - Procuration. DUPONT, Jean-François, comte de Carnafit., 10 septembre 1650; MC/ET/XXXV/264
      procuration; Dupont, Jean-François
    - Constitution. SANSON, Louise, épouse de MASSELIN, Pierre, bourgeois de Paris. LEGRAND, Claude, bourgeois de Paris.., 11 septembre 1650; MC/ET/XXXV/264
      constitution de rente; Sanson, Louise; Masselin, Pierre; Legrand, Claude
    - ROUVEAU (Balthasard) agent de change § Signature au contrat de mariage de Catherine Rouveau et de Laurent Hierlot, 11 septembre 1650; MC/ET/XXXV/264
      contrat de mariage; Rouveau, Balthasard
    - HURLOT (Laurent) marchand bourgeois de Paris § Contrat de mariage de Laurent HURLOT avec Catherine Rouveau, 11 septembre 1650; MC/ET/XXXV/264
      contrat de mariage; Hurlot, Laurent
    - Mariage. SOMMETONNE, Jacques, libraire, BOITTEAU, Marguerite., 11 septembre 1650; MC/ET/XXXV/264
      contrat de mariage; Sommetonne, Jacques; Boitteau, Marguerite
    - Mariage. ROUVEAU, Anne, fille de. ROUVEAU, Jean, décédé, marchand, HURLOT, Laurent, marchand,., 11 septembre 1650; MC/ET/XXXV/264
      contrat de mariage; Rouveau, Anne; Rouveau, Jean; Hurlot, Laurent
    - Vente d'offices, greffiers anciens alternatifs et triennaux en la vicomté d', Arques et Dieppe. GUERIN, Louis, conseiller secrétaire du roi et garde des registres du contrôle général des finances, LEGRAND, Claude, bourgeois de Paris.., 11 septembre 1650; MC/ET/XXXV/264
      acte de vente; Guerin, Louis; Legrand, Claude
    - Déclaration. LEGRAND, Claude, bourgeois de Paris. MASSELIN, Pierre, bourgeois de Paris.., 11 septembre 1650; MC/ET/XXXV/264
      déclaration; Legrand, Claude; Masselin, Pierre
    - Apprentissage, maîtresse grainière. BARBET, Anne. TAUPIN, Marie., 12 septembre 1650; MC/ET/XXXV/264
      contrat d'apprentissage; Barbet, Anne; Taupin, Marie
    - MAÇON BARBET Thomas + § apprentissage, 12 septembre 1650; MC/ET/XXXV/264
      contrat d'apprentissage; Barbet, Thomas
    - BARBET (Thomas) maçon § Contrat d'apprentissage au profit de Anne Barbet fille de. .. âgée de 15 ans, pour 6 ans chez Marie Taupin maîtresse grenière, sans débours de part ni d'autre, 12 septembre 1650; MC/ET/XXXV/264
    - Bail, boutique et chambre, rue de la Chausseterie. LANGLIER, Marie, veuve de. BENARD, Etienne, marchand, HUREAU, Pierre, drapier, 13 septembre 1650; MC/ET/XXXV/264
      bail; Langlier, Marie; Benard, Etienne; Hureau, Pierre
    - Marché, ferrure. LETORT, Thomas, taillandier, GONIN, Charles, chirurgien,., 14 septembre 1650; MC/ET/XXXV/264
      marché; Letort, Thomas; Gonin, Charles
    - Mariage. ANTHEAULME, François, maître chandelier en suif, ESTIENNE, Jeanne, fille de. ESTIENNE, Gervais, décédé, maître filassier,., 14 septembre 1650; MC/ET/XXXV/264
      contrat de mariage; Antheaulme, François; Estienne, Jeanne; Estienne, Gervais
    - Apprentissage, maître pâtissier oublayer. RUFFEAU, Louis. DELION, Jean., 15 septembre 1650; MC/ET/XXXV/264
      contrat d'apprentissage; Ruffeau, Louis; Delion, Jean
    - Titre nouvel. ESMERY, Elisabeth, épouse de PICHERY, Pierre, vigneron, Asnières. LEGAIGNEUR, Simon, sergent à verge au Châtelet,., 16 septembre 1650; MC/ET/XXXV/264
      titre nouvel; Esmery, Elisabeth; Pichery, Pierre; Legaigneur, Simon
    - Traité d'office, conseiller référendaire en la chancellerie de Grenoble. DEMOUCHENY, Louis, procureur de MIGNON, René, intendant des maisons et affaires de Monseigneur de Châteauneuf, DERRION, Etienne, procureur de ROUX, Etienne, avocat au parlement de Dauphiné à Grenoble., 16 septembre 1650; MC/ET/XXXV/264
      traité d'office; Demoucheny, Louis; Mignon, René; Derrion, Etienne; Roux, Etienne
    - Bail, boutique et chambres, rue de la Chausseterie. LANGLIER, Marie, veuve de. BENARD, Etienne, marchand, CAMBRONNE (de), Etienne, fripier, 16 septembre 1650; MC/ET/XXXV/264
      bail; Langlier, Marie; Benard, Etienne; Cambronne, Etienne de
    - Transaction. MOREAU, Pierre, chapelain ordinaire de la chapelle du roi, GIBOUST, Rémi, bonnetier, DUBERLE, Adam, maître corroyeur, JONGUET, Charles, maître chandelier en suif,., 19 septembre 1650; MC/ET/XXXV/264
      accord; Moreau, Pierre; Giboust, Rémi; Duberle, Adam; Jonguet, Charles
    - Mariage. DORLY, Jérôme, chef d'office de Madame la duchesse d'Epernon, HIERSIN, Anne., 19 septembre 1650; MC/ET/XXXV/264
      contrat de mariage; Dorly, Jérôme; Hiersin, Anne
    - Inventaire après décès HERVY, Anne, veuve de. CORNU, Jacques, écuyer, de cuisine du marquis de la Ferté-Imbault, CORNU, Louis, boucher, Mont-Saint-Sulpice., 19 septembre 1650; MC/ET/XXXV/264
      inventaire après décès; Cornu, Jacques; Cornu, Louis
    - Mariage. GARSON, Pierre, compagnon tailleur, LOUIS, Anne, fille de. LOUIS, Didier, décédé, tailleur de pierre,., 21 septembre 1650; MC/ET/XXXV/264
      contrat de mariage; Garson, Pierre; Louis, Anne; Louis, Didier
    - Procuration. GARCIN, Dominique, prieur de Pezé-le-Robert. ESTAMPES (d'), Henri, ambassadeur extraordiniare du roi auprès du Pape,., 22 septembre 1650; MC/ET/XXXV/264
      procuration; Garcin, Dominique; Estampes, Henri d'
    - Vente, maison, Vaujours. HOYAU, Guillaume, fruitier, Vaujours. DUBOIS, Antoine, huissier ordinaire des aides des tailles en l'élection de Paris., 24 septembre 1650; MC/ET/XXXV/264
      acte de vente; Hoyau, Guillaume; Dubois, Antoine
    - Mariage. LUCAS, Raoul, bourgeois de Paris. BERTIER, Marie, fille de. BERTIER, Jude, décéd[, marchand, Avalon., 24 septembre 1650; MC/ET/XXXV/264
      contrat de mariage; Lucas, Raoul; Bertier, Marie; Bertier, Jude
    - Marché, charpenterie. BEAUVAL, Nicolas, charpentier, GOUYN, Charles, chirurgien,., 25 septembre 1650; MC/ET/XXXV/264
      marché; Beauval, Nicolas; Gouyn, Charles
    - Mariage. FOUCQUERET, Fiacre, jardinier, BRIER, Martine, fille de. BRIER, Charles, décédé, maître jardinier,., 25 septembre 1650; MC/ET/XXXV/264
      contrat de mariage; Foucqueret, Fiacre; Brier, Martine; Brier, Charles
    - Vente, terre en marais, Basse Villeneuve (la), paroisse Saint-Eustache. TINGAULT, Charles, jardinier, CAILLART, Nicole, épouse de. LAGOUTTE, Jacques, maître jardinier,., 26 septembre 1650; MC/ET/XXXV/264
      acte de vente; Tingault, Charles; Caillart, Nicole; Lagoutte, Jacques
    - Apprentissage, maître chapelier. BLERIE, Nicolas. HARAN, Geneviève, veuve de. CHAUVIN, Rémi., 26 septembre 1650; MC/ET/XXXV/264
      contrat d'apprentissage; Blerie, Nicolas; Haran, Geneviève; Chauvin, Rémi
    - Renonciation à communauté. GEROUT, Hélène, veuve de. CORBAY, Jean-Baptiste, marchand de vin,., 27 septembre 1650; MC/ET/XXXV/264
      renonciation; Gerout, Hélène; Corbay, Jean-Baptiste
    - Avis de parents. Enfants CORNU., 28 septembre 1650; MC/ET/XXXV/264
      avis; Cornu (M.)
    - Marché, maçonnerie. LAROUSSE, Paul, maçon qm LORY, Julien, cordonnier,., 29 septembre 1650; MC/ET/XXXV/264
      marché; Larousse, Paul; Lory, Julien
    - Traité d'office, courtier tireur et débardeur de la marchandise de foin de la ville de Paris. LAROCHE, Jean, bourgeois de Paris. ROLLIN, Pierre, bourgeois de Paris.., 29 septembre 1650; MC/ET/XXXV/264
      traité d'office; Laroche, Jean; Rollin, Pierre
    - Bail, boutique et chambres, rue Jean-de-Beauce. BONET, Louis, fripier, COTTU, François, fripier, 29 septembre 1650; MC/ET/XXXV/264
      bail; Bonet, Louis; Cottu, François
    - Inventaire après décès LELIEVRE, Jean, bourgeois de Paris. GUILEMEAU, Marguerite, veuve de. LELIEVRE, Jean., 30 septembre 1650; MC/ET/XXXV/264
      inventaire après décès; Guilemeau, Marguerite; Lelievre, Jean
    - LELIEVRE (Jean) b. de Paris, demeurant rue Quiquetonne § Inventaire après décès de Jean LE LIEVRE à la requête de Marguerite Guillemeau sa veuve., 30 septembre 1650; MC/ET/XXXV/264; 5 ff.
      inventaire; Lelièvre, Jean
    - Consentement de séparation. GOUPY, No~el, marchand fournissant la garde-robe du roi, DONDEUIL, Elisabeth, épouse de GOUPY, No~el., 1er octobre 1650; MC/ET/XXXV/264
      ratification; Dondeuil, Elisabeth; Goupy, Noël
    - Vente, vigne, Bry-sur-Marne. TONNELLIER, Etienne, prêtre vicaire de l'église Saint-Eustache et pénitencier de Lisieux. PETIT, Nicole, épouse de. BENOIST, Michel, vigneron, Bry-sur-Marne., 2 octobre 1650; MC/ET/XXXV/264
      acte de vente; Tonnellier, Etienne; Petit, Nicole; Benoist, Michel
    - Bail, boutique et corps de logis, faubourg Montmartre. ROUY, Philippe, marchand plâtrier, GOSSET, Gillette, épouse de. MACE, Olivier, boulanger, 3 octobre 1650; MC/ET/XXXV/264
      bail; Rouy, Philippe; Gosset, Gillette; Mace, Olivier
    - Bail, boutique et chambres, rue des Petits-Champs. TOMASSIN, Edme, savetier, BREGER, Nicolas, maître maréchal, 4 octobre 1650; MC/ET/XXXV/264
      bail; Tomassin, Edme; Breger, Nicolas
    - Transport. CLERMONT-TONNERRE (de), François, comte de Clermont et Tonnerre. DUPRE, François, seigneur de Louesme., 6 octobre 1650; MC/ET/XXXV/264
      cession; Dupre, François; Clermont-Tonnerre, François de
    - Bail, boutique et chambre, rue de la Chausseterie. BARRE, Charles, fripier, FILLOCQUE, Eustache, marchand, 6 octobre 1650; MC/ET/XXXV/264
      bail; Barre, Charles; Fillocque, Eustache
    - Transport de rente. LEJUGE, Pierre, sieur d' Andy. LAVAL (de), Jean, premier chirurgien de la reine,., 8 octobre 1650; MC/ET/XXXV/264
      transport de droits; Lejuge, Pierre; Laval (de), Jean
    - Apprentissage, maître rôtisseur. PICART, Jacques. JOREL, Pierre., 8 octobre 1650; MC/ET/XXXV/264
      contrat d'apprentissage; Picart, Jacques; Jorel, Pierre
    - Indemnité. LEJUGE, Pierre, sieur d' Andy. DEMOUCHENY, Louis, bourgeois de Paris.., 8 octobre 1650; MC/ET/XXXV/264
      indemnité; Lejuge, Pierre; Demoucheny, Louis
    - Vente, terre, faubourg Sainte-Anne. PIEDALEU, Jean, tailleur et valet de chambre de la feue reine Marie de Médicis, LECOMTE, Jacques, marchand de vin,., 8 octobre 1650; MC/ET/XXXV/264
      acte de vente; Piedaleu, Jean; Lecomte, Jacques
    - Transport d'Apprentissage. Marchands grainiers jurés. BOURDIN, Jeanne PAULET, Marie., 10 octobre 1650; MC/ET/XXXV/264
      contrat d'apprentissage; Bourdin, Jeanne; Paulet, Marie
    - POTIERS D'ÉTAIN (Communauté des) § Accord entre. .. et René Poirier maître potier d'étain bourgeois de Paris. Signent mal[...], 10 octobre 1650; MC/ET/XXXV/264
      accord; potier
    - POTIER d'ÉTAIN POIRIER (René) § accord, 10 octobre 1650; MC/ET/XXXV/264
      accord; Poirier, René; potier
    - POIRIER (René) maître potier d'étain § accord entre la communauté des potiers d'étain et .. bourgeois de Paris, 10 octobre 1650; MC/ET/XXXV/264
      accord; Poirier, René
    - Transaction. CLERMONT-TONNERRE (de), François, comte de Clermont et Tonnerre. BERGERON, Martin, écuyer,. CANTO, François, maître d'hôtel ordinaire du roi,., 10 octobre 1650; MC/ET/XXXV/264
      accord; Clermont-Tonnerre, François de; Bergeron, Martin; Canto, François
    - Reconnaissance. Maîtres potiers d'étain jurés. POIRIER, René, maître potier d'étain,., 10 octobre 1650; MC/ET/XXXV/264
      reconnaissance; Maîtres Potiers D'étain Jurés,; Poirier, René
    - Transport de rente. PEZE, Claude, curé d', Etrepagny. BROUARD, Charles, bourgeois de Paris.., 10 octobre 1650; MC/ET/XXXV/264
      transport de droits; Peze, Claude; Brouard, Charles
    - Bail, partie de maison, Ville-l'Evêque (la). PETIT, Jean, jardinier, MAY, Michel, gendre de PETIT, Jean., 12 octobre 1650; MC/ET/XXXV/264
      bail; Petit, Jean; May, Michel; Petit, Jean
    - Transport de droits. CORNU, Perrette, veuve de. LEFEBVRE dit LAVERDURE, Jean, tailleur de pierre, CYRANO, Pierre, trésorier général des offrandes, aumônes et dévotions du roi,., 14 octobre 1650; MC/ET/XXXV/264
      transport de droits; Cornu, Perrette; Lefebvre dit Laverdure, Jean; Cyrano, Pierre
    - Procuration. CLERMONT-TONNERRE (de), François, comte de Clermont et Tonnerre., 16 octobre 1650; MC/ET/XXXV/264
      procuration; Clermont-Tonnerre, François de
    - Mariage. DERELLO, François, valet de chambre, DOMEDDE, Antoinette., 18 octobre 1650; MC/ET/XXXV/264
      contrat de mariage; Derello, François; Domedde, Antoinette
    - Vente, terre, Montmartre. TINGAULT, Jean, jardinier, CAILLART, Nicole, épouse de. LAGOUTTE, Jacques, maître jardinier,., 19 octobre 1650; MC/ET/XXXV/264
      acte de vente; Tingault, Jean; Caillart, Nicole; Lagoutte, Jacques
    - Transaction. BRAGUE (de), François, seigneur du Luat. BRAGUE (de), Madeleine, épouse de. GEDOYN, Charles, sieur de Champfort., 19 octobre 1650; MC/ET/XXXV/264
      accord; Brague, François de; Brague, Madeleine de; Gedoyn, Charles
    - Apprentissage, maître passementier boutonnier. FOURNERET, Nicolas. FASQUEL, Jean., 19 octobre 1650; MC/ET/XXXV/264
      contrat d'apprentissage; Fourneret, Nicolas; Fasquel, Jean
    - Bail, marais, Montmartre. TINGAULT, Jean, jardinier, LESGUIER, Antoine, jardinier, 20 octobre 1650; MC/ET/XXXV/264
      bail; Tingault, Jean; Lesguier, Antoine
    - Reconnaissance. TINGAULT, Charles, jardinier, TINGAULT, Jean, jardinier, LESGUIER, Pierre, le jeune, jardinier, LESGUIER, Antoine, jardinier,., 20 octobre 1650; MC/ET/XXXV/264
      reconnaissance; Tingault, Charles; Tingault, Jean; Lesguier, Pierre; Lesguier, Antoine
    - Partage. TINGAULT, Jean, jardinier, TINGAULT, Elisabeth, épouse de. LESGUIER, Pierre, le jeune, maître jardinier, TINGAULT, Marie, épouse de. LESGUIER, Antoine, maître jardinier,., 20 octobre 1650; MC/ET/XXXV/264
      partage; Tingault, Jean; Tingault, Elisabeth; Lesguier, Pierre; Tingault, Marie; Lesguier, Antoine
    - Constitution. REGNAULT, Jeanne, veuve de. MARCHAND, Jean, maître jardinier, MARCHAND, Claude, jardinier, DOLLIVET, Etienne, jardinier, GAUTRAIN, Nicolas, jardinier. GAUTRAIN, Claude, jardinier, JOUAN, Jean, marchand,., 21 octobre 1650; MC/ET/XXXV/264
      constitution de rente; Regnault, Jeanne; Marchand, Jean; Marchand, Claude; Dollivet, Etienne; Gautrain, Nicolas; Gautrain, Claude; Jouan, Jean
    - Indemnité. REGNAULT, Jeanne, veuve de. MARCHAND, Jean, maître jardinier, MARCHAND, Claude, jardinier, DOLLIVET, Etienne, jardinier, GAUTRAIN, Nicolas, jardinier. GAUTRAIN, Claude, jardinier., 21 octobre 1650; MC/ET/XXXV/264
      indemnité; Regnault, Jeanne; Marchand, Jean; Marchand, Claude; Dollivet, Etienne; Gautrain, Nicolas; Gautrain, Claude
    - Vente, terres, Luat (le). BRAGUE (de), Madeleine, épouse de GEDOYN, Charles, sieur de Champfort. BRAGUE (de), François, seigneur du Luat., 22 octobre 1650; MC/ET/XXXV/264
      acte de vente; Brague, Madeleine de; Gedoyn, Charles; Brague, François de